【裁判字號】    89,交訴,121
【裁判日期】    890831
【裁判案由】    過失致死
【裁判全文】
臺灣彰化地方法院刑事判決                        八十九年度交訴字第一二一號
    公  訴  人  臺灣彰化地方法院檢察署檢察官
    被      告  甲○○
右列被告因過失致死案件，經檢察官提起公訴 (八十九年度偵字第四二一三號)，本
院判決如左：
    主      文
甲○○從事業務之人，因業務上之過失致人於死，處有期徒刑捌月。緩刑肆年。
    事      實
一、甲○○係以駕駛貨車為業，為從事駕駛業務之人，其於民國八十九年五月二日晚
    上十時三十五分許，駕駛車牌號碼ＳＮ─七五二號營業用大貨車，沿彰化縣田中
    鎮○○路○段由西向東方向行駛至大新海釣場以東三十公尺處時，應注意汽車須
    在遵行車道內行駛，且駕駛人應注意車前狀況，並隨時採取必要之安全措施，而
    依當時情形，並無不能注意之情事，竟疏於注意車前狀況，跨越道路中心行車分
    向線逆向行駛於由東向西方向之車道，適有廖春勝騎乘車牌號碼ＬＡＦ─三三八
    號機車，後載廖春億，沿中州路二段由東向西方向行駛至該處，甲○○見狀閃避
    不及，而與廖春勝騎乘之機車擦撞，廖春勝與廖春億均人車倒地，經甲○○叫救
    護車前來救護傷患，甲○○因不查廖春勝因遭受撞擊掉落稻田中，故僅將將廖春
    億送醫急救，延至同年月六日二十時左右，因車禍受有多處創傷導致心肺衰竭死
    亡，另廖春勝之家屬到達現場後始將倒臥於稻田中之廖春勝送醫，惟廖春勝業因
    車禍顱內出血及頭部外傷於八十九年五月二日晚上十時三十五分左右死亡。甲○
    ○於車禍發生後犯罪未發覺前，隨即以電話向彰化縣警察局田中分局田中派出所
    員警報案，自首而接受裁判。
二、案經彰化縣警察局田中分局報請臺灣彰化地方法院檢察署檢察官相驗後，由被害
    人廖春勝、廖春億之父乙○○訴請台灣彰化地方法院檢察署檢察官偵查起訴。
    理      由
一、訊據被告甲○○固不否認於右揭時、地駕車與被害人廖春勝、廖春億發生車禍致
    被害人廖春勝、廖春億死亡之事實，惟矢口否認有何過失，辯稱：廖春勝騎車速
    度很快，為閃避由東向西方向車道上之施工路段，進入由西向東方向即被告行駛
    之車道，因而發生本件車禍云云。惟查，右揭事實業據告訴人乙○○指訴甚詳，
    且就警方所繪製之現場圖觀之，車輛碰撞之散落物分布在由東向西方向即廖春勝
    行駛之車道上，且證人即前往現場處理之彰化縣警察局田中分局田中派出所警員
    許榮吉證稱：˙˙˙撞擊散落碎片是在被害人的車道上，甲○○的車道上並無散
    落物。」等語，按諸物理學上之定律，兩車碰撞，車燈玻璃碎片等物應係掉落在
    碰撞地點，足見車禍係在廖春勝行駛之車道上發生，則被告於車禍當時係行駛在
    對向車道即被害人行駛之車道上一節，應可認定，被告所辯顯係事後卸責之詞，
    不足採信。又被害人廖春勝、廖春億確係因本件車禍受傷死亡，亦經台灣彰化地
    方法院檢察署檢察官督同檢驗員相驗屍體屬實，製有勘驗筆錄、相驗屍體證明書
    、驗斷書在卷可按，此外復有道路交通事故調查報告表一件及現場照片附卷可資
    佐證。
二、按汽車須在遵行車道內行駛，且駕駛人應注意車前狀況，並隨時採取必要之安全
    措施，道路交通安全規則第九十七條第一款、第九十四條第三項分別定有明文，
    被告駕車自應注意上述道路交通安全規定，而依當時情形又非不能注意，竟疏未
    注意，因而肇致被害人廖春勝、廖春億死亡，足徵被告確有過失情事無訛；且被
    告之過失行為，與被害人廖春勝、廖春億之死亡間，具有相當因果關係。綜上所
    述，本件事證已臻明確，被告犯行堪予認定。
三、按被告以駕車為業，為從事駕駛業務之人，核被告所為，係犯有刑法第二百七十
    六條第二項之業務過失致人於死罪。被告一過失行為，同時致被害人廖春勝、廖
    春億二人死亡，為想像競合犯，應依刑法第五十五條之規定，從一重處斷。又被
    告於犯罪未發覺前，向該管公務員自首犯罪，有彰化縣警察局田中分局田中派出
    所相驗案件初步調查報告表、道路交通事故調查報告表在卷可稽，爰依法減輕其
    刑。爰審酌被告過失之情節、所生損害、事後已與被害人家屬達成和解（有彰化
    縣溪州鄉調解委員會調解書在卷可參）及犯罪後之態度等一切情狀，量處如主文
    所示之刑，以示懲儆。又被告前未曾受有期徒刑以上刑之宣告，此有台灣彰化地
    方法院檢察署刑案資料查註紀錄表在卷可稽，經此教訓，當知警惕，應無再犯之
    虞，本件所宣告之刑本院認以暫不執行為適當，爰併為緩刑之宣告，以啟自新。
據上論斷，應依刑事訴訟法第二百九十九條第一項前段，刑法第二百七十六條第二項
、第五十五條、第六十二條前段，罰金罰鍰提高標準條例第一條前段，判決如主文。
本件經檢察官黃鼎鈞到庭執行職務。
中      華      民      國    八十九    年      八      月    三十一    日
                                      臺灣彰化地方法院交通法庭
                                          法      官  石  馨  文
右正本證明與原本無異。
如不服本判決應於判決送達後十日內向本院提出上訴狀( 須附繕本 )。
告訴人或被害人對於判決如有不服具備理由請求檢察官上訴者，其上訴期間之計算係
                                          法院書記官  王  振  州
以檢察官收受判決正本之日期為準。
中      華      民      國    八十九    年      九      月      七      日
附錄本案論罪科刑法條全文
刑法第二百七十六條
因過失致人於死者，處二年以下有期徒刑、拘役或二千元以下罰金。
從事業務之人，因業務上之過失犯前項之罪者，處五年以下有期徒刑或拘役，得併科
三千元以下罰金。


司法院資訊處製作；財團法人民間司法改革基金會備份。
